最高法院民事裁定　　　　　　　九十四年度台抗字第一一六號
　　再 抗告 人　乙○○
　　　　　　　　　　　　8弄1.
　　　　　　　　甲○○
　　共同代理人　郭玉山律師
　　　　　　　　顏婌烊律師
上列再抗告人因債權人第一商業銀行股份有限公司大灣分行與債
務人楊霖間請求給付借款強制執行事件，聲明異議，對於中華
民國九十三年十月二十七日台灣高等法院台南分院裁定（九十三
年度抗字第五六九號），提起再抗告，本院裁定如下：
    主  文
再抗告駁回。
再抗告程序費用由再抗告人負擔。
    理  由
本件再抗告人於台灣台南地方法院（下稱執行法院）主張：再抗
告人乙○○、甲○○分別於民國八十三年六月一日、同年七月一
日向執行債務人楊霖承租本件拍賣之土地，該土地於八十四年
九月十一日設定抵押權予債權人第一商業銀行股份有限公司大灣
分行，九十二年八月十三日經執行法院查封，查封中租期屆滿，
再抗告人仍繼續使用土地，出租人亦未表示收回自耕，依農業發
展條例第二十條第二項、土地法第一百零九條規定，應視為成立
不定期租約。執行法院九十三年七月二十六日九十二執清字第三
九八０七號函復無法認定再抗告人就該土地存有不定期租賃關係
，尚有未合等情，因而聲明異議。執行法院裁定駁回其異議，再
抗告人不服，提起抗告。原法院以：按依法律視為不定期租賃，
係擬制雙方訂立租賃契約，如債務人喪失對查封物之處分權能，
同意第三人承租之意思表示自無從依法擬制，不定期租賃關係亦
無所由生。再抗告人乙○○、甲○○承租本件土地，該土地於九
十二年八月十三日經執行法院查封，其租期分別於九十三年五月
三十日、同年六月三十日屆滿，有租賃契約可證。於租期屆滿後
，再抗告人即不得以租約更新為由，主張有不定期租賃關係存在
，得繼續占有使用土地等語，因以裁定駁回再抗告人之抗告。按
八十九年一月四日農業發展條例修正施行後所訂立之農業用地租
賃契約，定有期限者，其租賃關係於期限屆滿時消滅，不適用民
法第四百五十一條及土地法第一百零九條、第一百十四條之規定
，同條例第二十一條第二項定有明文。查依卷內租賃契約記載，
再抗告人乙○○、甲○○雖各自八十三年六月一日、同年七月一
日起與楊霖訂立土地租賃契約，惟均屬定期租賃，租期屆滿後
均再另訂新約，最後一次係分別於九十一年六月一日、同年七月
一日訂立租期二年之租約，租期各於九十三年五月三十日、同年
六月三十日屆滿，有各該租賃契約可考。依修正後農業發展條例
第二十一條第二項規定，其租賃關係應於各租期屆滿即九十三年
五月三十日、同年六月三十日時消滅，而無土地法第一百零九條
規定之適用。再抗告人主張依該土地法規定，伊得就本件土地主
張有不定期租賃關係存在云云，尚無可採。原法院駁回再抗告人
之抗告，理由雖有不同，結論並無二致，仍應認再抗告為無理由
。
據上論結，本件再抗告為無理由。依強制執行法第三十條之一，
民事訴訟法第四百九十五條之一第二項、第四百八十一條、第四
百四十九條第二項、第九十五條、第七十八條，裁定如主文。
中　　華　　民　　國　九十四　年　　二　　月　　四  　日
                      最高法院民事第六庭
                          審判長法官  吳　啟　賓
                                法官  高　孟　焄
                                法官  蘇　達　志
                                法官  陳　碧　玉
                                法官  王　仁　貴
      本件正本證明與原本無異
                                      書  記  官
中　　華　　民　　國　九十四　年　　二　　月　二十二　日
                                                      Ｃ
